Inventaris van het archief van Cornelis Theodorus Elout en enkele familieleden, (1653) 1745-1946 (1959)
Nationaal Archief, Den Haag
- Stukken betreffende de commissie benoemd tot het ontwerpen der wetboeken, 1798-1804, A.
  - Stukken, afkomstig van C.H. Gockinga, A.2
    - Civielrechtelijke ontwerpen, behandeld in de civiele commissie, A.2.3
      - Stukken betreffende de door mr. P. Wierdsma ingeleverde ontwerpen voor het IIe boek van het Ie deel en het IIe boek van het IIe deel van het wetboek., c. 1800-1804; 127-139; 1 omslag en 47 stukken
        - Bedenkingen vermoedelijk van mr. J. Walraven op de bewerking van de capita 11-46, met antwoorden op verschillende daarin voorgestelde vragen., 137; 1 stuk
          Op den kant staat met potlood "Walraven" (zie echter nr. 129).
        - "Memorie van consideratiën, vervattende enige nadere bedenkingen, ophelderingen", enz. van mr. P. Wierdsma "op de redactie van de te zijner bewerking gestelde stukken", met 24 bijlagen, genummerd 3-26, vormende behoudens door hem toegelichte afwijkingen de bewerking van de capita 13-47 van het IIe boek van de "Inleiding tot de Hollandsche Rechtsgeleertheyd" van H. de Groot., 138; 25 stukken
          De bijlagen nrs. 1 en 2 zijn later gevoegd bij de stukken betreffende het IIe boek van het Ie deel (zie no. 128). Van deze bijlagen werden de nrs. 3-15 en 26 bestemd als hoofddeelen 1-13 van het IIe boek van het IIe deel. (Zie no. 172.)
        - Ontwerpen van mr. P. Wierdsma voor het 14e en het 15e hoofddeel van het IIe boek van het IIe deel, met overzicht van de inhoud vandit IIe boek, en vergelijkingsstaat van de door hem vroeger geleverde bijlagen nos. 3-15 en 26., 139; 4 stukken
          Zie ook inv.nrs.138 en 172.
      - Stukken betrekkelijk een ontwerp voor het gedeelte van het wetboek over huwelijk, wettige en onwettige kinderen, ouderlijke macht en voogdij., c. 1800-1804; 140-148; 9 stukken en 1 omslag
        De bewerking dezer onderwerpen is vermoedelijk aan mr. C.H. Gockinga opgedragen tijdens of naar aanleiding van de besprekingen van de ontwerpen van mr. P. Wierdsma over het huwelijk.
        - Vermoedelijk voor-ontwerp van mr. C.H. Gockinga voor het gedeelte van het wetboek over het huwelijk enz., met kanttekeningen daarop door hem gesteld., 140; 2 stukken
          In tweevoud klad en afschrift.
          In het afschrift zijn de door mr. Gockinga in de minuut eigenhandig gemaakte aanteekeningen mee afgeschreven.
        - Voor-ontwerp van mr. C.H. Gockinga voor het gedeelte van het wetboek over het huwelijk., 141; 1 stuk
        - Ontwerp van mr. C.H. Gockinga voor het gedeelte van het wetboek over het huwelijk, de wettige en onwettige kinderen, de ouderlijke macht en de voogdij., 142; 1 stuk
          Op het gedeelte over het huwelijk staan door mr. C.H. Gockinga eigenhandig geschreven kantteekeningen en tusschenvoegsels.
        - Ontwerp van mr. C.H. Gockinga voor het gedeelte van het wetboek over het huwelijk, de wettige en onwettige kinderen, de ouderlijke macht en de voogdij., 143; 1 omslag
          Het stuk over het huwelijk schijnt een nadere bewerking te zijn van het onder inv.nr. 142 genoemde.
        - Ontwerp van mr. C.H. Gockinga voor het gedeelte van het wetboek over het huwelijk., 144; 1 stuk
        - Ontwerp van mr. C.H. Gockinga voor het gedeelte van het wetboek over het bewijs van de geboorte van kinderen., 145; 1 stuk
          Aan het hoofd staat met de hand van mr. C.H. Gockinga: "Het verzondene".
        - Opstel voor een brief van mr. C.H. Gockinga, houdende beschouwingen over zijn ontwerp voor het gedeelte van het wetboek over het huwelijk. Onvoltooid., 146; 1 stuk
          Onvoltooid.
        - Aanmerkingen van professor mr. H.C. Cras en mrs. J. Bondt, J.L. Farjon en J. Walraven op het ontwerp van mr. C.H. Gockinga voor het gedeelte van het wetboek over het huwelijk enz., 147; 1 stuk
        - Bedenkingen van mr. P. Wierdsma op het ontwerp van mr. C.H. Gockinga voor het gedeelte van het wetboek over het huwelijk, de wettige en onwettige kinderen, de ouderlijke macht en de voogdij., 148; 1 stuk
      - Stukken betreffende het door mr. C.H. Gockinga ingeleverde ontwerp voor het IIIe boek van het Ie deel van het wetboek., c. 1800-1804; 149-150; 2 stukken
        - Ontwerp van mr. C.H. Gockinga voor het IIIe boek van het Ie deel van het wetboek over de voogdij., 149; 1 stuk
        - Aanmerkingen van mr. J.L. Farjon op het ontwerp van mr. C.H. Gockinga voor het IIIe boek van het Ie deel van het wetboek., 150; 1 stuk
      - Stukken betreffende de ontwerpen, ter bewerking opgedragen aan mr. J.L. Farjon, volgens het plan van indeling van het wetboek hoofdstuk 1-4 van het IVe boek van het IIe deel van de overeenkomsten., c. 1800-1804; 151-153; 1 omslag en 2 stukken
        Op enkele stukken zijn vermoedelijk van de hand van mr. C.H. Gockinga aantekeningen aangebracht.
        - Ontwerp voor de hoofddelen 1-4, elk artikel voorzien van een toelichting., 151; 1 stuk
          Wellicht is dit ontwerp van later dagtekening dan het hierna onder inv.nr. 153 beschrevene.
        - Uitgewerkt ontwerp van de hoofddelen 1-7, 9, 10, 12, 14, 15, 17, 19 en 21 en van twee hoofddelen, getiteld "van huur van dienst" en "van factory", later van een nummering 6 en 9 voorzien; met een begeleidende nota van overzicht in vergelijking met de Groot's "Inleiding tot de Hollandsche Rechtsgeleertheyd"., 152; 1 omslag
          Misschien is dit ontwerp van vroeger dagteekening dan het hiervoor onder no. 151 beschrevene. In de verzameling, afkomstig van prof. mr. H.C. Cras, bevindt zich bij deze stukken nog een ontwerp voor een hoofddeel: "hoe men uit overeenkomst door een ander gemaakt, recht kan bekomen of verbonden worden", met een toelichtende nota.
        - Bedenkingen van mr. P. Wierdsma op het stuk door mr. J.L. Farjon ingeleverd, betreffende de voornaamste principes, welke omtrent alle verbintenissen, maar voornamelijk de contracten, schijnen vastgesteld te kunnen worden., 153; 1 stuk
      - Stukken betreffende de onderwerpen, ter bewerking opgedragen aan mr. J. Walraven, volgens het plan van indeling van het wetboek: hoofdstukken 15-20 van het IVe boek van het IIe deel: van verzekeringen, averij, bodemerij en verdere contracten de zeevaart betreffende., c. 1800-1804; 154-156; 1 omslag en 2 stukken
        - Beschouwingen van mr. J. Walraven over de onderwerpen assurantie en averijen., 154; 1 stuk
          Vermoedelijk door de hand van mr. C.H. Gockinga voorzien van de aanduiding "Walraven".
        - Ontwerp voor rechtswetten omtrent het contract van assurantiën, averijen, bodemerijen en verdere contracten de zeevaart betreffende. Met een memorie ter informatie., 155; 1 omslag
        - Bedenkingen van mr. P. Wierdsma., 156; 1 stuk
      - Stukken betreffende de onderwerpen, ter bewerking opgedragen aan mr. J. Bondt, volgens het plan van indeling van het wetboek hoofdstukken 21-23 van het IVe boek van het IIe deel: van wisselbrieven., c. 1800-1804; 157-160; 4 stukken
        - Schets van een ontwerp voor de titels over wisselbrieven enz. van het IVe boek van het IIe deel., 157; 1 stuk
          Vermoedelijk door de hand van mr. C.H. Gockinga voorzien van de aanduiding "Bondt".
        - Pro-memorie, behorende bij de schets, hiervoor genoemd onder no. 157., 158; 1 stuk
        - Bedenkingen van mr. P. Wierdsma op de schets., 159; 1 stuk
          Op den kant staat vermoedelijk geschreven door mr. C.H. Gockinga: "rec. d. 10 jan. 1800".
        - Ontwerp., 160; 1 stuk
    - Overige stukken, A.2.4
      - Brief van mr. J.L. Farjon zeer waarschijnlijk aan mr. C.H. Gockinga, ter begeleiding van het afschrift van het verbaal van de laatst gehouden vergadering in Haarlem en van een gedrukt rapport, door een commissie uit de Eerste Kamer uitgebracht naar aanleiding van een brief van de commissie, benoemd tot het ontwerpen van een burgerlijk en lijfstraffelijk wetboek. Met het gedrukte rapport., 1801 juli 11; 161; 2 stukken
        Mr. J.L. Farjon was secretaris van de algemeene commissie van 25 september 1800 tot 25 april 1801. De bedoelde vergadering in Haarlem werd gehouden van 13 tot 25 april 1801. Het bijgevoegd rapport is op den rug voorzien van de aanteekening: "d. br. Gockinga".
  - Stukken, vermoedelijk afkomstig van H.C. Cras, A.3
    Het merendeel der hier beschreven stukken is vermoedelijk afkomstig van mr. H.C. Cras. Ook hierbij zouden zich nog stukken kunnen bevinden, die van mr. C.H. Gockinga of van een ander commissielid afkomstig zijn.
    - Werkzaamheden van de commissie als geheel, A.3.1
      - Gewaarmerkte afschriften van de verbalen der zittingen van de algemene commissie, telkens ingevolge besluit als deze commissie aan de leden gezonden., 1798 november 16-1801 december 2; 162; 1 band
        Zie inv.nr. 1.
      - Aanmerkingen van professor mr. H.C. Cras over het inrichten van het wetboek, zodat iedereen het zou kunnen begrijpen, alsook over de kunstwoorden., 1800; 163; 1 stuk
        Zie inv.nr. 7.
      - Nadere overwegingen van professor mr. H.C. Cras omtrent het plan van het wetboek., 1800; 164; 1 stuk
        Zie inv.nr. 8.
      - Memoriën, bijlagen van een brief van professor mr. H.C. Cras aan de leden van de civiele commissie van 30 augustus 1799, getiteld: I. Beschouwing van het wetboek van burgerlijk recht in het gemeen. II. Beschouwing van het Romeinsch recht enz. III. Algemeen plan van een wetboek van burgerlijk recht., 165; 3 stukken
        Zie inv.nr. 21.
    - Totstandkoming van aan het Staatsbewind ingezonden ontwerpen, A.3.2
      - Ontwerpen van mr. C.T. Elout van de wetten omtrent het bewijs in zes hoofddelen, elk vergezeld van de daarop door professor mr. H.C. Cras gemaakte aanmerkingen., 1803; 166; 12 stukken
        Zie inv.nrs. 79 en 82.
      - Stukken betreffende de ontwerpen voor de hoofdstukken 1, 3, 4 en 5 van het Ie en 5, 12 en 13 van het IIe boek van het IIIe deel van het wetboek, bewerkt door mr. B. Donker Curtius., 1801-1804; 167-168; 2 omslagen
        - Ontwerpen., 167; 1 omslag
          Zie inv.nr. 90.
        - Aanmerkingen van professor mr. H.C. Cras., 168; 1 omslag
          Zie inv.nr. 92.
    - Bewerking van civielrechtelijke onderwerpen, opgedragen aan de criminele commissie, A.3.2
      - Stukken, betreffende de ontwerpen voor de hoofdstukken 2 en 7 van het Ie en 1, 3 en 4 van het IIe boek van het IIIe deel, bewerkt door mr. J. in de Betouw., 1801-1804; 169-170; 2 omslagen
        - Ontwerpen., 169; 1 omslag
          Hoofdstuk 2 van het Ie boek in tweevoud zie inv.nr. 96.
        - Aanmerkingen van professor mr. H.C. Cras., 170; 1 omslag
          Zie inv.nr. 97.
    - Civielrechtelijke ontwerpen, behandeld in de civiele commissie, A.3.4
      Zie inv.nrs. 118-160.
      - Algemene opmerkingen van professor mr. H.C. Cras naar aanleiding van "de nietigheid eens huwelijks". In tweevoud minuut en afschrift., c. 1801; 171; 2 stukken
        De minuut is van de hand van prof. mr. H.C. Cras. zie inv.nrs. 127 en 139.
      - Ontwerp, vermoedelijk van mr. C.H. Gockinga, voor de kapittels betreffende het erfrecht., c. 1801; 172; 1 stuk
        Dit ontwerp wijkt af van het ontwerp door mr. P. Wierdsma ingeleverd. Zie inv.nrs. 138 en 139.
    - Overige stukken, A.3.5
      - Ontwerp voor een titel: "Van de goederen der veroordeelden en die der beschuldigden, welke om de straffen te ontgaan, zich zelven van het leven beroofd hebben of de gevangenis ontvlucht zijn"., c. 1801-1804; 173; 1 stuk
      - Ontwerp voor een hoofdstuk: "Van cessie en transport van actie"., c. 1801-1804; 174; 1 stuk
- Cornelis Theodorus Elout, 1767-1841, B.
  Cornelis Theodorus Elout, geboren te Haarlem 22 maart 1767, overleden te 's-Gravenhage 3 mei 1841, was een zoon van Cornelis Pieter Elout en Sara Salome van Orsoy. Hij was in 1794 te Haarlem gehuwd met Henriëtta Josina van Eybergen (1768-1853).
  Na in 1788 zijn rechtenstudie in Leiden voltooid te hebben, vestigde hij zich vestigde als advocaat in Amsterdam. Hij werd in 1795 schout en strandvoogd van Texel, in 1796 raad in het Hof van Holland, in 1799 lid in het departementaal gerechtshof van Texel, waarna hij op 12 maart 1802 tot procureur-generaal bij het Nationaal Gerechtshof werd aangesteld.
  In april 1799 werd hij aangewezen om in plaats van mr. J.E. Reuvens, die als Agent van Justitie was aangesteld, deel uit te maken van een commissie, welke in september 1798 was benoemd “om een Wetboek te vervaardigen, zowel van burgerlijke als lijfstraffelijke wetten, tegelijk met de wijze van rechtsvordering op gronden door de Staatsregeling verzekerd, en algemeen “voor de gantsche republiek”. Van deze commissie, in de werkzaamheden waarvan hij een aanzienlijk aandeel voor zijn rekening heeft genomen, bleef hij lid tot aan de indiening van de ontwerpen bij het Staatsbewind in oktober 1804.
  Bij besluit van 11 november 1805 werd hij met Van Grasveld benoemd tot commissaris-generaal van Oost-Indië, ten einde daar de vastgestelde verbeteringen in het bestuur in te voeren. Tijdens hun reis naar Batavia werden zij, te New York zijnde, teruggeroepen.
  In oktober 1807 werd hem, met Reuvens en van Musschenbroek, de vervaardiging opgedragen van een crimineel wetboek. Van juli 1808 tot juli 1810 was hij lid van de Staatsraad. Na de troonsafstand van koning Lodewijk Napoleon verbleef hij te Parijs als lid van de ‘Conseil pour les affaires de la Hollande’, een adviescommissie voor de Franse regering, ter voorbereiding van de inlijving van het Koninkrijk Holland bij Frankrijk. In 1814 en 1815 was hij lid van de beide commissies voor de samenstelling der grondwetten. Kort nadat hij op 6 april 1814 tot lid van de Raad van State was benoemd, werd hij op 22 september 1814 benoemd tot commissaris-generaal, om, met Van der Capellen en Buijskes, Nederlands-Indië van de Engelsen over te nemen.
  Pas in april 1816 kwamen de commissarissen-generaal te Batavia aan. De overgave van het bestuur door de Engelsen liep vrij stroef, en de opbouw van het Nederlandse bestuur was moeizaam, omdat nagenoeg overal nieuw personeel moest worden benoemd. De overname van de buitenbezittingen zou eerst geleidelijk plaats hebben: de overgave tenslotte van Sumatra's westkust had pas in mei 1819 plaats. Toen de taak der commissarissen-generaal eind 1818 was afgeloopen, werd op 16 januari 1819 het bestuur over Nederlands-Indië door hen overgegeven aan gouverneur-generaal Van der Capellen en de Raad van Indië.
  Na de overgang van het bestuur van Indië krachtens het verdrag van 13 augustus 1814 ontstonden er problemen tussen de Nederlandse en Engelse autoriteiten. Besloten werd te onderhandelen over een regeling terzake. Tot onderhandelaars van Nederlandse zijde werden de gewezen commissaris-generaal Elout en de gezant te Londen Fagel benoemd, die in juni 1820 naar Londen vertrokken. Al spoedig werden de onderhandelingen geschorst. Deze zijn eerst in 1823 heropend.
  Op 30 maart 1824 verruilde hij deze functie met die voor Nationale Nijverheid en Koloniën. In april 1825 kwam de marine onder zijn hoede, en ging de ‘nationale nijverheid’ over naar het Ministerie van Binnenlandse Zaken. Tijdens zijn ministerschap werden de eerste contracten gesloten met de in 1824 opgerichte Nederlandse Handelmaatschappij over het vervoer van personen, gelden en goederen van en naar Indië. Tevens werden geldleningen ten behoeve der Oost-Indische bezittingen uitgeschreven. Elout was een groot voorstander van het uitgeven van woeste gronden aan Europese ondernemers en van kolonisatie van Indié door Europeanen. Omdat hij zich niet kon verenigen met het door de Koning goedgekeurde stelsel van de toen benoemden gouverneur-generaal Van den Bosch, verzocht hij in 1829 ontslag. Hij verkreeg daarbij de titel van Minister van Staat.
  - Algemene correspondentie, B.1
    - Particuliere correspondentie met verschillende autoriteiten en hooggeplaatste personen, grotendeels betreffende zijn loopbaan., 1793-1835; 199; 1 pak
      Zie voor een lijst van deze stukken, opgesteld door dr. H.T. Colenbrander, de bijlage van deze inventaris.
    - Ingekomen en minuten van uitgaande brieven van/aan:, 1804-1837; 201; 1 pak
      A. van Andringa de Kempenaer, 1824
      J.P. Anthing, 1819
      mr. J.H. Appelius, 1827 en z.d.
      J.C. Baud, 1830
      W.J. van Beek, 1824
      baron Beijts, 1811
      N. Binhoff, 1828
      P.A. van Boetzelaer, 1824
      E.B. van den Bosch, 1825
      J. van den Bosch, 1829-1832, met minuten, 1829, 1832, 1835
      N. Brantsen, 1804, 1807
      A. Bucciant, 1825
      L.P.J. du Bus de Gisignies, 1826
      A.A. Buyskes, 1806, 1827-1829,1835 en z.d.
      E. Canneman, z.d., met minuut, 1830
      P.R. Cantz'laar, 1825
      G.A.G.Ph. baron van der Capellen, 1815, 1818-1826, met minuten, 1824-1825
      D.H. Chassè, 1821
      W. de Clercq, 1824, 1829
      C.G. Clifford, 1833
      N. de Constant Rebecque, 1830,1833
      E. de la Coste, 1827
      W.G. Dedel, 1830
      H.J. Doude van Troostwijk, 1824
      N. van Doorn, 1837
      N. van der Duyn, 1826 en z.d.
      dames Elout, 1826
      C.P.J. Elout, 1829-1830, 1836, met tekening van P. Bodumont, z.d.
      A. van den Ende, 1810
      gravin von Estorff, 1820
      mr. H. Fagel, 1819
      W. Fagel, z.d.
      A.R. Falck, 1824, 1827-1829, 1833
      graaf de Ficquelmont, 1830-1831, met minuten, 1830-1831
      prins Frederik, 1822, met minuut, 1829.
    - Ingekomen en minuten van uitgaande brieven van/aan:, 1800-1838; 202; 1 pak
      hertog van Gaëta, 1810
      O.W. Gobius, 1827-1828
      N. van der Goes, 1808
      J. Goldberg, 1820-1821
      N. Hambroich, 1820
      F.W. Hofmann, 1827
      H.M. de Kock, 1822-1828, 1830, 1834, met minuten, 1824-1827 en z.d.
      A. Kuvel, 1828
      W. Krekel, 1829
      D.J. van Lennep, 1829-1831
      J. van Lennep, 1826, 1828
      D. Lensing, 1835
      F. van Leyden van Westbarendrecht, 1800
      graaf de Liedekerke-Beaufort, z.d.
      E. Lucas, 1829
      J.E.H. van Lynden, 1838, met minuut, 1838
      C.F. van Maanen, 1832
      A.W. de Man, 1830
      W. Marsden, 1830, 1833-1835
      J.W. May, 1829-1830 en z.d.
      J.J. Melvill van Carnbee, 1824-1826, 1829, met minuut, 1825
      J.G. de Mey van Streefkerk, 1806, 1820, 1823, 1825-1827, 1829, 1832-1834, met minuten, 1829
      J. van der Mey, 1820, 1837
      J. de Meyier, 1815
      J.H. Mollerus, 1810, 1819
      generaal Monnet, 1803
      A.W.C. van Nagell, 1820
      N. Nahuijs, 1826
      J.Th. Netscher, 1825
      baron d'Ohsson, 1835
      prins van Oranje, minuut, 1829
      N. van Pallandt, z.d., met minuut, 1807
      W.G. van de Poll, 1820
      N. Quarles van Ufford, 1829
      H.W. de Quartel, 1827.
    - Ingekomen en minuten van uitgaande brieven van/aan:, 1807-1839; 203; 1 pak
      N. van Reede, 1825
      hertog van Reggio, 1810
      J.G. Reichold, 1824 en z.d.
      O. Repelaer van Driel, 1824, 1829
      N. Röell, 1822
      J.C. Romswinckel, 1819, 1822, 1825-1837
      N. Ruijsch, 1827
      J.C. Rijk, 1825, 1828
      hertog Bernard van Saksen-Weimar, 1828, met minuut, 1828
      graaf van Sandizell, 1834
      G. Schimmelpenninck, 1824
      baron von Selby, 1828
      N. Siau, 1829
      N. Six van Oterleek, 1814, 1821, 1827 en z.d.
      Société des Beaux Arts de Bruxelles, 1829
      graaf van Spangen, 1823
      H. van Stralen, 1835
      G.G. baron Taets van Amerongen, 1830
      N. Termeulen,1836
      G. Testa, 1821
      N. Valeton, 1823
      mevrouw Vanseveren, 1835
      C.H. VerHuell, 1807
      N. Verstolk van Soelen, z.d.
      H. Vollenhoven, 1819-1820
      N. van Wahlen, 1825
      graaf Waldburg, 1828
      N. Walraven, 1810
      koning Willem I, 1822, 1829, met minuten, 1825, 1829, 1839
      prins von Wrede, 1821
      N. van Zuylen van Nijevelt, 1819, 1825-1826
      onleesbaar, 1810-1811, 1821, 1824, 1829, 1836 en z.d., met minuten, 1829, 1836.
  - Stukken betreffende zijn openbare functies, B.2
    - commissaris-generaal voor Oost-Indië, 1805-1806, B.2.1
      Elout reisde als Commissaris-Generaal naar Indië. Hij vertrok op 23 mei 1806. Op 23 september ontving hij te New York het besluit van Koning Lodewijk van 20 juni 1806 dat hij moest terugkeren. Op 18 februari was hij weer terug in Holland. Hij reisde onder de schuilnaam C. van Eybergen.
      - "Herinneringen wegens mijne Amerikaansche Reis", verslag van zijn reis naar New York en terug, met bijbehorende stukken., 1806-1807; 204; 1 omslag
    - lid van de Staatsraad, 1806-1810, B.2.2
      - Stukken betreffende de samenstelling van een Crimineel Wetboek en stukken ontvangen als lid van de Staatsraad., 1807-1810; 205; 1 pak
      - Minuut van de hand van A.R. Falck van een rapport van de minister van Marine en Koloniën aan de koning van Holland betreffende een uitrusting naar Oost-Indië., 1 september 1808; 186; 1 stuk
      - Exemplaren van de Koninklijke Courant, gedrukt, 1808-1809; 206; 1 pak
      - Verbaal van een conferentie over de verdediging van de hoofdstad, gehouden op 1 Oogstmaand 1809, 183; 1 stuk
        Het stuk vertoont een scheur.
      - Verbaal van de zending bij de maarschalk de hertog van Reggio in januari en februari 1810, met 15 bijlagen, en met een omslag met 18 op dit onderwerp betrekking hebbende stukken, 178; 1 omslag
      - Verbaal van een tweede, maar niet voldoende zending door Elout met de staatsraden Nederburgh en Crommelin in februari 1810, met 12 bijlagen., 179; 1 omslag
        Nummer 10 ontbreekt.
      - Stukken betreffende het voorgevallene in de Staatsraad omtrent het traktaat tussen Holland en Frankrijk in maart 1810, 182; 1 omslag
      - Verbaal van de Commissie tot overgifte der gecedeerde landen bij het traktaat van 1810, 180-181
        De commissie bestond uit de staatsraden Elout, Hultman en Van Lynden van Lunenburg.
        - Verbaal, concept en met correspondentie. 1810, 180; 1 omslag
        - Bijlagen. april-mei 1810, 181; 1 pak
      - Ingekomen brief van mr. C.F. van Maanen betreffende de feodale rechten, de lenen en tienden, 27 december 1810; 187; 1 stuk
      - Oorspronkelijke inventaris van inv.nrs. 182-185., 1874; 200; 1 stuk
    - lid van de Conseil pour les Affaires de Hollande te Parijs, 1810, B.2.3
      - Aantekeningen betreffende de in 1810 naar Parijs gezonden Commissie voor de zaken van Holland (Conseil pour les Affaires de Hollande)., 184-185; 1 omslag en 1 pak
        - Aantekeningen, 185; 1 omslag
        - Bijlagen, 184; 1 pak
      - Lijst houdende opgave van de door hem ontvangen en opgemaakte stukken "beginnende met de vereeniging aan Frankrijk in 1810" genummerd 1-65, over de periode 20 juli 1810 tot 2 oktober 1812., 209; 1 stuk
        Blijkens aantekening op de lijst zijn deze stukken "gedeponeerd op het Rijksarchief", doch niet bekend is waar deze zich bevinden.
    - lid van de Grondwetscommissies, 1813-1815, B.2.4
      - Stukken betreffende de beraadslagingen overen de invoering van de Grondwet van 1814., 9 december 1813-4 oktober 1814; 188; 91 stukken
      - Stukken betreffende de beraadslagingen over de Grondwet van 1815., 1 mei-31 juli 1815; 189; 95 stukken
    - lid van de Raad van State, 1814, B.2.5
      - Akte van benoeming tot lid van de Raad van State., 1814; 210; 1 stuk
    - commissaris-generaal van Nederlands-Indië, 1816-1819, B.2.6
      Zie archief van het Ministerie van Koloniën, 1815-1849, inventarisnummers 2371-2433.
      - Secreet-register der handelingen en besluiten van de commissarissen-generaal voor Nederlandsch-Oost-Indië., 1816-1819; 175-177; 3 banden
        - 1816, 175
        - 1817, eerste halfjaar, 176
        - 1817, juli-1819, januari, 177
    - belast met een bijzondere zending naar Engeland, 1820, B.2.7
      - Stukken betreffende de onderhandelingen van Elout in Engeland over koloniale zaken in 1820, met retroacta., 29 juli 1788-4 november 1820; 190; 155 stukken
    - minister van Financiën, 1821-1824, B.2.8
      - Stukken betreffende de wet op de overdracht van domeinen aan de koning. Gedrukt., 1822; 192; 4 stukken